【裁判字號】    91,易,670
【裁判日期】    920630
【裁判案由】    恐嚇
【裁判全文】
臺灣嘉義地方法院刑事判決                          九十一年度易字第六七號
    公  訴  人  臺灣嘉義地方法院檢察署檢察官
    被      告  甲○○
    選任辯護人  蔡碧仲律師
                涂愛紳律師
                楊瓊雅律師
右列被告因恐嚇案件，經檢察官提起公訴（九十一年度偵字第四０四一、四０八四號
），本院判決如左：
    主  文
甲○○無罪。
    理  由
一、公訴意旨略以：被告甲○○與被害人乙○○曾為男女同居關係，二人於同居期間
    因金錢相互來往未能明帳，俟雙方分手後，被告甲○○要求乙○○返還同居期間
    所借貸之新台幣（下同）三百五十萬債務，竟教唆綽號「阿宗」之成年男子丙○○（公訴人誤載為郭宗龍），以恐嚇之非法方式代其索討前開債務。丙○○即於
    民國九十一年三月二十九日凌晨一時三十分許，前往嘉義市○○○街二號被害人
    乙○○之住處索債未果，竟以加害他人財產之事，向被害人乙○○恐嚇稱：「如
    不將事情處理好，將你兒子所用之ＢＭＷ轎車打成蜂窩，還要將你住宅打成蜂窩
    ，讓你住較壞的房子」等語，致使被害人乙○○心生畏懼，足生損害於其財產之
    安危，因認被告甲○○涉犯刑法第二十九條、第三百零五條之教唆恐嚇罪嫌。
二、按犯罪事實應依證據認定之，無證據不得推定其犯罪事實。又不能證明被告犯罪
    者，應諭知無罪之判決，刑事訴訟法第一百五十四條、第三百零一條第一項前段
    分別定有明文。而認定不利於被告之事實，須依積極證據，苟積極證據不足為不
    利於被告事實之認定時，即應為有利於被告之認定，更不必有何有利之證據；又
    事實之認定，應憑證據，如未能發現相當證據，或證據不足以證明，自不能以推
    測或擬制之方法，以為判決基礎，最高法院三十年上字第八一六號、四十年台上
    字第八六號著有判例可資參照。
三、公訴人認被告甲○○涉犯上開教唆恐嚇犯行，係以告訴人於警訊及偵查中之指述
    、證人戊○○於偵查中之證言，並以被告堅不提供丙○○之詳實相關資料，俾供
    傳訊，所辯不可採信為論據。訊據被告甲○○堅決否認有右揭教唆恐嚇犯行，辯
    稱：伊屢向被害人要債，均遭被害人恐嚇或毆打，朋友丁○○知悉後才會介紹丙○○幫伊找被害人出面解決債務，伊僅找過丙○○一次，將伊與被害人債權債務
    關係說給丙○○聽，請丙○○找被害人出面解決債務，被害人亦曾心平氣和出面
    與伊洽談二次，不知丙○○有恐嚇被害人，亦未教唆丙○○恐嚇被害人等語。
四、經查：
（一）證人戊○○初於警訊中證稱被害人與其為生意上來往之朋友，案發當天至被害
      人家向被害人買紅酒，聽聞當找被害人之二名男子中一名年約三十餘歲的人（
      指丙○○）很兇狠向被害人咆哮稱：你的事情不好好處理的，我要將你兒子所
      開的車子打成蜂窩，還有你的房子同樣要讓它變成蜂窩，使住的地方壞一點等
      語；然於偵查中卻證稱：被害人認得其，因為被害人之兒子為其朋友的老師，
      案發當天至被害人家欲向被害人兒子買紅酒，其到被害人家後，看到有人在吵
      架，一是被害人，另二人伊不認識，那不認識的二人說要開被害人兒子那部Ｂ
      ＭＷ的車去給吳小姐看，然後再開回來，被害人好像不願意，那不認識的二人
      說，如果車不給開走，要把它打成蜂窩等語，就其與被害人之關係，聽聞恐嚇
      之內容，前後供述並不一致，又經本院傳訊證人戊○○到庭，訊之其所聽聞之
      恐嚇內容，其竟答以：他們說話速度很快，其聽不清楚，隱約只聽到說要將車
      子打成蜂窩等語，又與其前於警訊、偵查中之證詞迥異。是證人戊○○之證言
      既有如上所述之瑕疵，僅憑告訴人之指述，尚難認告訴人有遭丙○○恐嚇之情
      。
（二）被告之朋友丁○○知悉被告與被害人間債權債務關係，主動介紹丙○○之人給
      被告等情，業據證人丁○○到庭證述屬實，又丙○○前曾與被害人商談與被告
      間債權債務關係，態度良好，尚乘坐丙○○之汽車上台北與被告洽談等情，亦
      據被害人於本院審理時陳明無訛，足徵被告上開所辯，應可採信。又被告經警
      傳訊到庭時，即提供丙○○之詳細住所、性別及大概年齡，經警調查，惟警方
      當時未能掌握，徒以調閱不到此人資料搪塞，經本院照被告所提供資料，以法
      務部戶役政連結作業系統查詢，查得丙○○之正確年籍資料，惟已傳、拘不到
      ，是被告並無公訴人所指拒不提供丙○○詳實資料之情，即被告應無刻意隱匿
      委託丙○○出面與被害人洽談債權債務問題之事實，以圖免行刑責之嫌。
（三）綜上，丙○○出言恐嚇被害人之事時既屬不能證明，尤不能以被告坦言委託丙○○出面請被害人解決債務之情，推論被告有教唆丙○○恐嚇被害人之犯行，
      此外，復查無其他積極證據，足徵被告有公訴人所指教唆恐嚇犯行，揆諸上開
      法條及判例意旨，應為被告無罪之諭知。
據上論斷，應依刑事訴訟法第三百零一條第一項，判決如主文。
本案經檢察官陳鈴香到庭執行職務
中      華      民      國      九十二    年      六    月      三十    日
                                臺灣嘉義地方法院刑事第一庭
                                        法  官  劉  瓊  雯
右正本證明與原本無異。
如不服本判決，應於判決送達後十日內向本院提出上訴狀( 應附繕本 )。告訴人或被
害人如對於本判決不服者，應具備理由請求檢察官上訴，其上訴期間之計算係以檢察
官收受判決正本之日期為準。
中      華      民      國      九十二    年      六    月      三十    日
                                        書記官  陳  冠  學


司法院資訊處製作；財團法人民間司法改革基金會備份。
